【裁判字號】    94,訴,7670
【裁判日期】    950127
【裁判案由】    返還信用卡消費貸款
【裁判全文】
臺灣臺北地方法院民事判決              94年度訴字第7670號
原      告  國泰世華商業銀行股份有限公司
法定代理人  甲○○
訴訟代理人  乙○○
被      告  丙○○
當事人間請求給付信用卡消費款事件，經本院於中華民國九十五
年一月二十四日言詞辯論終結，判決如下：
    主      文
被告應給付原告新台幣伍拾玖萬肆仟壹佰陸拾元，及其中新台
幣伍拾伍萬肆仟柒佰捌拾貳元部分自民國九十四年十二月四日起
至清償日止，按年息百分之十九點七計算之利息。
訴訟費用由被告負擔。
    事實及理由
甲、程序方面：
    兩造業於約定條款第二十六條約定合意以本院為第一審管轄
    法院，有約定條款在卷可稽，故本院自有管轄權，合先敘明
    。
乙、得心證之理由：
一、原告主張：
  (一)被告於民國92年 2月24日與世華商業銀行股份有限公司成立
    信用卡0000000000000000使用契約，領用卡號之信用卡使用
    ，依約被告即得於各特約商店記帳消費，且應就使用信用卡
    所生債務負全部給付責任，依信用卡約定條款第十四條、第
    十五條約定，應於當期繳款截止日前向原告全部清償，或以
    循環信用方式繳付最低繳款金額，逾期清償則依信用卡約定
    條款第十五條、第二十一條、第二十二條約定喪失期限利益
    ，並應計付年息19.7﹪計算之利息。
  (二)被告又先後於92年12月17日、94年2月4日與原告成立簡易通
    信貸款契約，分別向原告貸款新台幣（下同） 210,000元、
    210,000元 ，均約定利息按年息18.5﹪計算，分60期清償，
    依年金法按月計付本息，併入信用卡帳單中與信用卡消費帳
    款一同繳納，依約定條款第一條約定，如未依約於繳款期限
    前繳款或未繳足月付金時，原告得將未繳金額本金部分、或
    經原告主張視為到期之本金部分，按信用卡循環利率即年息
    19.7﹪計算利息。依約定條款第四條、第五條約定，倘為遲
    延繳款經原告暫停被告信用卡權利時，被告即喪失期限利益
    債務視為到期。
  (三)被告迄至94年12月3日止帳款尚有594,163元未按期繳付，其
    中信用卡帳款為180,413元、簡易通信貸款帳款為413,750元
    ，債務已依約視為到期，屢向被告催討，均置之不理。再者
    ，原臺灣第一信託投資股份有限公司變更為匯通商業銀行股
    份有限公司，匯通商業銀行股份有限公司嗣於91年6月3日變
    更為國泰商業銀行股份有限公司，國泰商業銀行股份有限公
    司於92年 6月26日經財政部核准正式與世華聯合商業銀行股
    份有限公司合併，國泰商業銀行股份有限公司為消滅銀行，
    世華聯合商業銀行股份有限公司為存續銀行，並於同年10月
    27日更名為國泰世華商業銀行股份有限公司，是以，原國泰
    商業銀行股份有限公司、世華聯合商業銀行股份有限公司之
    權利義務關係由原告依公司法第七十五條規定概括承受。為
    此爰依信用卡使用契約及簡易通信貸款契約之法律關係，起
    訴請求被告清償前述債務本息等語。並聲明：如主文所示。
二、被告則以：其確實有向原告借款，對於原告主張之金額無意
    見，但目前並無能力全額還款，期能分期還款等語，資為抗
    辯，並聲明：原告之訴駁回。
三、兩造不爭執之事實：
    本件原告主張如前一所述之事實，已據其提出財政部函、公
    司變更登記事項卡、信用卡消費帳款債權明細表、信用卡申
    請書、簡易通信貸款申請書、簡易通信貸款契約書、簡易通
    信貸款約定書、約定條款、歷史帳單彙總查詢、歸戶明細查
    詢為證。被告對於其確實尚積欠原告借款、信用卡等債務共
    594,163 元本息不爭執，自堪信原告主張為真實。雖被告另
    以其無能力還款為由，請求得為分期給付，但此為原告所不
    同意，此外，被告復未能證明其目前境況有不能立即全額償
    還債務之情事，自與民事訴訟法第三百九十六條得為分次履
    行判決之規定不符，所辯自不足採。
四、從而，原告依信用卡使用契約及簡易通信貸款契約之法律關
    係，請求被告給付如主文第一項所示之金額，為有理由，應
    予准許。
丙、結論：原告之訴為有理由，並依民事訴訟法第七十八條，判
    決如主文。
中    華    民    國    95    年    1     月    27    日
                  民事第三庭  法  官  賴錦華
以上正本係照原本作成。
如對本判決上訴，須於判決送達後二十日之不變期間內，向本院
提出上訴狀。
中    華    民    國    95    年    1     月    27    日
                              書記官  林桂玉


司法院資訊處製作；財團法人民間司法改革基金會備份。
